【裁判字號】    92,國小上,2
【裁判日期】    920813
【裁判案由】    
【裁判全文】
臺灣板橋地方法院民事裁定    九十二年度國小上字第二號
    上  訴  人  甲○○
    被上訴人    台北縣政府警察局
    法定代理人  黃茂穗
右當事人間請求國家賠償事件，上訴人對於中華民國九十二年六月十六日臺灣板橋地
方法院板橋簡易庭九十二年板國小字第一第一審判決提起上訴，本院裁定如左：
    主  文
上訴駁回。
第二審訴訟費用新台幣壹仟柒佰捌拾陸元由上訴人負擔。
    理  由
一、小額訴訟程序第四百三十六條之二十五的規定，小額訴訟程序之上訴人，於上訴
    二審（即法律審）時，應以判決違背法令為據，同時上訴狀應載明原判決所違背
    之法令內容及具體內容；及依訴訟資料可認為原判決有違背法令之具體事實。從
    而，該當事人以該小額訴訟之原判決有違背法令而提起上訴時，其上訴狀理由就
    上開內容應有具體之指摘，並揭示該法規之條項及具體內容，如係成文法以外之
    法則，倘為司法院之解釋或判例，則應揭示該判解之字號及內容，如係該民事訴
    訟法第四百六十九條所規定之各款事由，則應揭示合於該條款的事實。否則其上
    訴狀理由如未依此項方法表明者，即難認為已對該原審判決之違背法令有具體之
    指摘。否則上訴人僅就原審取捨證據任加指摘，並未具體指摘原判決違背何等法
    規，其上訴難謂合法，此並有最高法院七十一年台上字第三一四號判例足憑。又
    小額訴訟程序，當事人於第二審程序不得提出新攻擊防禦方法，同法第四百三十
    六條之二十八亦定有明文。
二、本件上訴人係對於小額訴訟之第一審判決提起上訴，核其上訴理由狀稱：聲請傳
    訊證人李鴻緯證明於警員製作筆錄前已承認有過失，及原審判決理由第五點稱「
    在該事故責任未經最後確定前，縱認員警於製作筆錄時有疏失，亦難認原告對於
    系爭事故之發生定無過失」等語，並未說明何時為最後確定，顯有判決不備理由
    之違法云云。
三經查：
（一）原審以上訴人與訴外人李鴻緯之間之車禍鑑定責任，如送請台北縣行車事故鑑
      定委員會鑑定車禍之責任時，除需參考被上訴人所屬警員繪製之現場圖以外，
      並有現場照片、當事人筆錄等佐證資料作為鑑定之依據，當事人如有不服，仍
      可聲請向台灣省行車事故鑑定委員會覆議，如有涉訟，司法機關須本於調查證
      據之結果，認定車禍之責任歸屬，亦不受台灣省台北縣行車事故鑑定委員會及
      台灣省行車事故鑑定委員會員鑑定結果之拘束，因此，司法機關除參考警員繪
      製之現場圖，並審酌現場照片、當事人筆錄外，仍得經由調查其他證據之結果
      ，認定車禍過失責任之歸屬，並非僅以警員製作之現場圖逕為認定，因而被上
      訴人所屬警員製作筆錄縱有疏失，亦與台北縣車輛行車事故鑑定委員會無法鑑
      定過失責任歸屬，並無相當因果關係，為上訴人敗訴之判決，核無適用法則不
      當之情事。
（二）上訴人聲請傳訊證人李鴻緯，係屬提出新攻擊防禦方法，揆諸前開規定，當事
      人不得小額訴訟第二審程序提出。又小額訴訟不得以原判決不備理由或理由矛
      盾為上訴理由，此觀民事訴訟法第四百三十六條之三十二並無準用同法第四百
      六十九條第六款之規定自明，則上訴意旨指摘原判決未說明該事故於何情形始
      為最後確定，為理由不備等語，縱或屬實，亦非適法之上訴理由。此外，上訴
      人並未具體指出原審判決尚有如何違背法令情事，更未指明原審判決所違反之
      法令條項或其內容以及依訴訟資料有何判決違背法令之具體事實，參諸前開說
      明，自不得謂已合法表明上訴理由，從而本件上訴，顯難認為合法，應予駁回
      。
四、第二審訴訟費用之負擔：經查本件上訴費用為新台幣（下同）一千六百五十元，
    郵資為一百三十六元，合計為一千七百八十六元，應由上訴人負擔，爰確定如主
    文第二項所示。
五、據上論結，本件上訴為不合法，依民事訴訟法第四百三十六條之三十二第二項、
    第四百三十六條之一九第一項、第四百四十四條第一項前段、第九十五條、第七
    十八條，裁定如主文。
中      華      民      國    九十二    年      八      月     十三     日
                                    臺灣板橋地方法院民事第三庭
~B審判長法官  黃麟倫
~B法      官  陳麗玲
~B法      官  徐玉玲
右為正本係照原本作成
如對本裁定抗告須於裁定送達後十日內向本院提出抗告狀
中      華      民      國    九十二    年      八      月     十三     日
~B法院書記官  朱家惠


司法院資訊處製作；財團法人民間司法改革基金會備份。
